Inventaris van het archief van de Sociëteit van Berbice, (1681) 1720-1795 (1800)
Nationaal Archief, Den Haag
- STUKKEN VAN ALGEMENE AARD, I
  - Ingekomen stukken, C
    - Uit de kolonie, b
      - Algemeen, 1
        - Missiven, met bijlagen, van ambtenaren in Berbice, aan de Directie van de Sociëteit in Amsterdam. Met indexen van 1746 - 1760, de rest met inhoudsopgaven., 67-191; 125 banden
          - 1774 mei - 1774 november, 155
          - 1774 december - 1775 juli, 156
          - 1775 april - 1775 oktober, 157
          - 1775 juli - 1776 april, 158
          - 1776 juni - 1776 september, 159
          - 1776 november - 1777 april, 160
          - 1777 mei - 1777 augustus, 161
          - 1777 oktober - 1778 april, 162
          - 1778 maart - 1778 juli, 163
          - 1778 juli - 1779 maart, 164
          - 1779 januari - 1779 november, 165
          - 1779 september - 1780 juli, 166
          - 1780 september - 1784 april, 167
          - 1784 maart - 1784 augustus, 168
          - 1784 juni - 1784 augustus, 169
          - 1784 juli - 1785 april, 170
          - 1785 maart - 1785 juli, 171
          - 1785 juli - 1786 mei, 172
          - 1786 juni - 1786 december, 173
          - 1787 april - 1787 augustus, 174
          - 1786 oktober - 1787 maart, 175
          - 1787 september - 1788 mei, 176
          - 1788 juli - 1788 november, 177
          - 1788 april - 1789 april, 178
          - 1789 januari - 1789 september, 179
          - 1789 februari - 1790 februari, 180
          - 1790 maart - 1790 september, 181
          - 1790 augustus - 1791 maart, 182
          - 1790 oktober - 1791 juli, 183
          - 1791 juli - 1792 maart, 184
          - 1791 oktober - 1793 januari, 185
          - 1792 februari - 1794 februari, 186
          - 1793 maart - 1794 mei, 187
          - 1793 april - 1794 januari, 188
          - 1793 september - 1794 mei, 189
          - 1794 april - 1794 september, 190
            No. 1: blanco couvert, zonder brief, waarschijnlijk van de gouverneur.
          - 1794 september - 1795 september, 191
        - Duplicaten van missiven, met enkele bijlagen, van ambtenaren en instellingen in Berbice, aan de Directie in Amsterdam., 1764 oktober - 1794 mei; 192-200; 9 banden
          - 1764 oktober - 1766 november, 192
            één wet 1770.
          - 1766 oktober - 1768 augustus, 193
          - 1768 augustus - 1771 mei, 194
          - 1769 april - 1773 februari, 195
          - 1773 maart - 1775 september, 196
            met 3 losse bijlagen.
          - 1775 december - 1778 mei, 197
          - 1778 juli - 1785 maart, 198
          - 1785 maart - 1789 mei, 199
          - 1788 juli - 1794 mei, 200
        - Lijsten houdende specificatie van belastinggelden, tevens statistische gegevens met betrekking tot het bezit der Directie, etc., 1765 - 1794; ---; 8 banden, 1 katern
          De serie lijsten houdende specificatie van belastinggelden (inv.nrs. 201-208) is vanwege het accent dat bij deze stukken ligt op het bezit der Directie onder het algemene gedeelte opgenomen.
          Vervallen. Voorheen bekend als inv.nrs. 201-208.
          In de 19e eeuw overgedragen aan Engeland en thans berustend op The National Archives (TNA) te Londen. Zie Geschiedenis van het archiefbeheer.
          Op TNA aanvraagbaar als: CO 116/128-135.
          - 1756 december 31 - 1771 juni 26, ---
            Met 2 oudere bijlagen.
            Vervallen. Voorheen bekend als inv.nr. 201.
          - 1771 januari 1 - 1774 juli 5, ---
            Vervallen. Voorheen bekend als inv.nr. 202.
          - 1773 december 17 - 1777 maart 6, ---
            Vervallen. Voorheen bekend als inv.nr. 203.
          - 1776 september 24 - 1779 maart 26, ---; 1 band1 katern
            Met losse bijlage.
            Vervallen. Voorheen bekend als inv.nr. 204.
          - 1779 april 10 - 1786 mei 8, ---
            Vervallen. Voorheen bekend als inv.nr. 205.
          - 1786 juni 20 - 1790 september 27, ---
            Met 2 oudere bijlagen van 1774 en één losse bijlage.
            Vervallen. Voorheen bekend als inv.nr. 206.
          - 1790 december 31 - 1793 juli 12, ---
            Vervallen. Voorheen bekend als inv.nr. 207.
          - 1793 december 31 - 1794 april 1, ---
            Vervallen. Voorheen bekend als inv.nr. 208.
        - Lijsten, houdende statistische gegevens met betrekking tot het bezit der Directie aan soldaten, slaven, gebouwen etc. en voorts brieven, rapporten en instructies. Duplicaten en afschriften., 1763 - 1795; ---; 10 banden
          Vervallen. Voorheen bekend als inv.nrs. 209-218.
          Op TNA aanvraagbaar als: CO 116/118-127.
          - 1763 maart 1 - 1766 september 23, ---
            Vervallen. Voorheen bekend als inv.nr. 209.
          - 1766 april 21 - 1770 december 31, ---
            Vervallen. Voorheen bekend als inv.nr. 210.
          - 1771 september 1 - 1774 juli 5, ---
            Vervallen. Voorheen bekend als inv.nr. 211.
          - 1774 maart 26 - 1776 april 28, ---
            Vervallen. Voorheen bekend als inv.nr. 212.
          - 1775 december 31 - 1778 februari 22, ---
            Met één oudere bijlage van 1771.
            Vervallen. Voorheen bekend als inv.nr. 213.
          - 1777 oktober 11 - 1780 april 1, ---
            Met één oudere bijlage van 1775.
            Vervallen. Voorheen bekend als inv.nr. 214.
          - 1779 juni 25 - 1785 juli 4, ---
            Vervallen. Voorheen bekend als inv.nr. 215.
          - 1784 december 31 - 1789 september 26, ---
            Met één oudere bijlage van 1781.
            Vervallen. Voorheen bekend als inv.nr. 216.
          - 1789 oktober 9 - 1791 mei 25, ---; 1 band, 1 katern
            Met één oudere bijlage van 1787 en een losse bijlage.
            Vervallen. Voorheen bekend als inv.nr. 217.
          - 1790 september 27 - 1795 maart 17, ---
            Vervallen. Voorheen bekend als inv.nr. 218.
        - Register van plakkaten, bekendmakingen, instructies, reglementen etc. In de kolonie afgekondigd. Met onvolledige tafel., 1681 - 1792; 219; 1 deel
        - Registers van plakkaten, bekendmakingen, instructies, reglementen etc. in de kolonie afgekondigd., 1681 - 1794; ---; 2 delen
          Nr 220 en pag. 1 - 98 van nr. 221 zijn gelijkluidend met 219.
          Vervallen. Voorheen bekend als inv.nrs. 220-221.
          Op TNA aanvraagbaar als: CO 116/68 en 69.
          - 1681 - 1784, ---
            Met onvolledige tafel.
            De vijf laatste pagina's zijn verkeerd gebonden en behoren in inv. Nr. 342 resp. Na pagina 110, 24 en 32.
            Vervallen. Voorheen bekend als inv.nr. 220.
          - 1785 - 1794, ---
            Vervallen. Voorheen bekend als inv.nr. 221.
        - Ordonnanties uitgevaardigd door de Gouverneur-Generaal en Raden., 1759 - 1762; 222; 1 omslag
        - Memorie over de toestand van de kolonie Berbice en richtlijnen om haar tot bloei te brengen, opgesteld door de (oud-) gouverneur J.F. Colier, met begeleidend schrijven van laatstgenoemde aan de Directie van Berbice., 1757 januari 8; 223; 2 katern
        - Rapport betreffende de plannen omtrent de gebouwen in de nieuwe stad Amsterdam in Berbice, opgesteld door Jan van Schoonenbeek. Met bijlage., 1791; 224; 2 stukken
        - Memorie inzake het eindontwerp van de nieuwbouw der gouvernementskantoren in de kolonie Berbice., Ongedateerd; 225; 2 katernen
          Twee gelijkluidende exemplaren.
      - Militaire zaken., 2
        - Oproer 1763., A
          - Dagregister gehouden door de Gouverneur-Generaal W.S. van Hogenheim te Rio de Bervice gedurende de slavenopstand aldaar, waarvan een copie aan de Directie werd gezonden., 1763 februari 28 - 1765 december 31; 226; 1 deel
          - Stukken betreffende de slavenoproer en troepenzendingen vanuit Nederland naar Berbice., 1763 - 1764; 227; 1 bundel
        - Defensie (algemeen)., B
          - Memorie betreffende de noodzaak van de vestiging van vaste posten ter beveiliging van de kolonie Berbice in vredestijd en betreffende het aantal troepen dat daar gestationeerd dient te worden, opgesteld door kolonel De Salve en Majoor-ingenieur De Veye. Afschrift., 1764 april 6; 228; 1 stuk
          - Memories betreffende de aanleg van vaste posten in de kolonie Berbice in plaats van de provisionele aarden redoutes, opgesteld door F.J. De Veye., 1764 juni; 229; 1 katern
            Met plattegronden, kaart en dwarsdoorsnede.
          - Memories en nadere specificatie betreffende de bouw van een nieuw hoofdfort bij het voormalig Fort Nassau, opgesteld door F. J. De Veye. Afschriften., 1764, 1765 en 1767; 230; 3 katernen
          - Memorie betreffende informatie over bouwmateriaal, werktuigen en vaklieden voorhanden in de kolonie Berbice, opgesteld door de majoor-ingenieur F.J. de Veye., 1766 december 11.; 231; 1 stuk
          - Memorie, betreffende de fortificatie van de kolonie Berbice, opgesteld door de ingenieur J. Pierlinck te 's-Gravenhage. Afschrift., 1766 juni 27; 232; 1 katern
          - Memorie betreffende nadere projecten voor de bouw van redoutes ter beveiliging van de kolonie Berbice, alsmede de daarvoor benodigde materialen., 1766 december 11; 233; 1 katern
          - Rekwesten van J.G. d'Arnoud aan de Directie van Berbice naar aanleiding van het bouwen van een fort in genoemde kolonie. Met bijlagen., Ongedateerd.; 234; 4 stukken
          - Memorie van Pieter Pama en andere eigenaren van plantages en belanghebbenden in de kolonie Berbice aan de Staten-Generaal gericht, houdende het verzoek de Directie van genoemde kolonie te manen de bij Resolutie van Hunne Hoogmogenden van 1 april 1774 bevolen maatregelen ter beveiliging van de kolonie zonder langer uitstel uit te voeren. Afschrift. Met bijlagen en begeleidend schrijven., 235; 1 deel
          - Memorie van Jean Joly en andere plantage-eigenaren in de kolonie Berbice aan de Staten-Generaal, met het verzoek tot behoud van de hun bij het octrooi verleende rechten en tot herstel van de inbreuken door de Directie van de Societieit daarop gemaakt. Met bijlagen en begeleidend schrijven., 1776 juli 26; 236; 2 katernen
            Hierbij bevindt zich een memorie "Berbice", aan de Staten-Generaal, opgesteld door de Directie van de Societeit (naar aanleiding van bovengenoemde memorie van Joly). d.d. 26 juli 1776.
        - Oorlog met Engeland 1780 - 1784., C
          - Stukken betreffende financiële kwesties, ontstaan toen de kolonie Berbice in 1780 door de Engelsen werd vernield., 1780 - 1782; 237; 5 stukken
          - Rapport door de majoor A. Hamell voor de Directie van Berbice naar aanleiding van het voorgevallene bij de overgave van genoemde kolonie aan de Engelsen op 13 maart 1781. Met bijlagen., Ongedateerd.; 238; 1 katern
          - Rapport door de sergeant Carl Friedelat van Trotzendorf naar aanleiding van de overgave van de kolonie Berbice aan de Engelsen. Met vertaling., 1781 maart 19 - 20; 239; 2 stukken
          - Extract-resolutie van het Hof van Politie en Criminele Justitie van Berbice, betreffende de onderhandelingen met de luitenant-kolonel Robert Kingston (voorlopig gouverneur van de kolonie) over de overgave der kolonie aan Engeland., 1781 december 12; 240; 1 stuk
          - Lijsten, houdende specificaties van goederen en schepen door de Engelsen bij hun aanval op Berbice in maart 1781 geconfisceerd., 1782 - 1783; 241; 10 stukken
          - Proces-verbaal door de secretaris van de extra-ordinaire vergadering van het Hof van Politie en Criminele Justitie van 27 april 1782, onder voorzitterschap van de Franse gouverneur Jacques Luke de Fagen 1782 april 29., 242; 1 katern, 1 stuk
            Met extract-resoluties van het genoemde Hof d.d. 27 april 1782 en 22 mei 1782.
      - Stukken betreffende Directiedienaren., 3
        - Registers van door de Directie opgestelde instructies voor Directiedienaren, formulieren voor de eedsaflegging en missiven gericht aan de Staten-Generaal met betrekking tot de benoeming van respectieve gouverneurs en de commissies van de laatsten door de Staten-Generaal., 1733 - 1778; ---; 3 delen
          Vervallen. Voorheen bekend als inv.nrs. 243-245.
          Op TNA aanvraagbaar als: CO 116/70-72.
          - 1733 - ca. 1765, ---
            1. Soms uitsluitend verwijzingen naar de Resolutieboeken.
            2. Zie opmerking bij inv. Nr. 220.
            Vervallen. Voorheen bekend als inv.nr. 243.
            Op TNA aanvraagbaar als: CO 116/70.
          - Ca. 1765 - ca. 1778, ---
            Vervallen. Voorheen bekend als inv.nr. 244.
            Op TNA aanvraagbaar als: CO 116/71.
          - Ca. 1765 - ca. 1778, ---
            Waarschijnlijk een herschrijving en tegelijkertijd aanvulling op de in inv. Nr. 244 genoemde instructies etc.
            Vervallen. Voorheen bekend als inv.nr. 245.
            Op TNA aanvraagbaar als: CO 116/72.
        - Grootboek van afgesloten soldijrekeningen en allerhande verrekeningen ten bate of ten laste van de Directiedienaren., 1720 maart 16; 246; 1 deel
        - Soldijboeken in de vorm van een journaal, met daarin tevens allerhande verrekeningen ten bate of ten laste van de Directiedienaren; vergezeld van een grootboek. Met indices op de (voor-) namen. (vóór het grootboek!), 1720 maart 16 - 1793 december 31; 247-293; 46 delen, 1 katern
          - 1720 maart 17 - 1721 mei 31, 247
          - 1721 juni 30 - 1722 april 13, 248
          - 1722 april 30 - 1723 april 2, 249
          - 1723 april 20 - 1724 juni 14, 250
          - 1724 juni 15 - 1725 augustus 10, 251
          - 1725 augustus 17 - 1726 maart 31, 252
            Index achterin!
          - 1726 april 1 - 1727 maart 31, 253
          - 1727 april 1 - 1728 maart 31, 254
          - 1728 april 1 - 1729 maart 31, 255
          - 1729 april 1 - 1730 maart 31, 256
          - 1730 april 1 - 1731 maart 31, 257
          - 1731 april - 1732 maart 31, 258
          - 1732 april - 1733 maart 31, 259
          - 1733 april - 1734 maart 31, 260
          - 1734 april - 1735 maart 31, 261
          - 1735 april - 1736 maart 31, 262
          - 1736 april - 1737 maart 31, 263
          - 1737 april - 1738 maart 31, 264
          - 1738 april - 1739 maart 31, 265
          - 1739 april - 1740 maart 31, 266
          - 1740 april - 1741 maart 31, 267
          - 1741 april - 1742 maart 31, 268
          - 1742 april - 1743 maart 31, 269
          - 1743 april - 1744 maart 31, 270
          - 1744 april - 1745 maart 31, 271
          - 1745 april - 1746 maart 31, 272
          - 1746 april - 1747 maart 31, 273
          - 1746 april - 1746 december 31, 274
            Gelijkluidend met inv. Nr. 194.
          - 1747 januari - 1748 januari, 275
            Deels gelijkluidend met inv. Nr. 197.
          - 1747, 276
            Grootboek en index ontbreken.
          - 1747, 277
          - 1748 februari 23 - 1749 juli 21, 278
          - 1749, 279
          - 1750 februari 26 - 1750 december 31, 280
          - 1751 maart 31 - 1751 december 31, 281
          - 1752 januari 30 - 1752 december 31, 282
          - 1753 januari 20 - 1753 december 31, 283
          - 1754 januari 8 - 1754 december 31, 284
            Index ontbreekt.
          - 1755 februari 10 - 1755 december 31, 285
          - 1756 januari 23 - 1756 december 31, 286
          - 1757, 287
          - 1758 januari 13 - 1758 december 30, 288
          - 1759, 289
          - 1760 januari 15 - 1760 december 31, 290
          - 1761 januari 8 - 1761 december 31, 291
          - 1762 januari 9 - 1763 april 28, 292
          - 1763 maart 1 - 1764 december 31, 293
        - Grootboeken. Met indices., 1763 maart - 1793; 294-321; 28 delen
          - 1765, 294
          - 1766, 295
          - 1767, 296
          - 1768, 297
          - 1769, 298
          - 1770, 299
          - 1771, 300
          - 1772, 301
          - 1773, 302
          - 1774, 303
          - 1775, 304
          - 1776, 305
          - 1777, 306
          - 1778, 307
          - 1779, 308
          - 1780, 309
          - 1781, 310
          - 1782, 311
          - 1784, 312
          - 1785, 313
          - 1786, 314
          - 1787, 315
          - 1788, 316
          - 1789, 317
          - 1790, 318
          - 1791, 319
          - 1792, 320
          - 1793, 321
        - Kerkelijke rekeningen., 1737 - 1758; ---; 5 delen
          Vervallen. Voorheen bekend als inv.nrs. 322-325.
          Op TNA aanvraagbaar als: CO 116/80-83.
          - 1737 - 1748, ---; 2 delen
            Tot en met 1746 twee identieke exemplaren. Eén exemplaar sterk geschonden; hierin ontbreekt de periode 1746 - 1748.
            Vervallen. Voorheen bekend als inv.nr. 322.
            Op TNA aanvraagbaar als: CO 116/80.
          - 1756, ---; 1 deel
            Vervallen. Voorheen bekend als inv.nr. 323.
            Op TNA aanvraagbaar als: CO 116/81.
          - 1757, ---; 1 deel
            Vervallen. Voorheen bekend als inv.nr. 324.
            Op TNA aanvraagbaar als: CO 116/82.
          - 1758, ---; 1 deel
            Met 1 losse bijlage en index.
            Vervallen. Voorheen bekend als inv.nr. 325.
            Op TNA aanvraagbaar als: CO 116/83.
      - Rekwest van S.N. Schneider aan J. Volkmar, boekhouder van de Directie van Berbice, in verband met zijn gage., 1784 maart 17; 326
      - Plantagebeheer., 4
        - Register van vrijbrieven. Met losse bijlage., 1735 augustus - 1761 januari; 327; 1 deel, 1 katern
        - Register van brieven van de oprichter-generaal aan diverse personen. Met index., 1749 oktober 1 - 1762 december; 328; 1 deel
        - Lijst bevattende de uitwerking van enige vraagstukken door Philippus Marcus Osterlin aan Pierre Melhet voorgelegd bij diens examen voor landmeter., 1752 augustus 23; 329; 1 katern
        - Acten van gunningen door de Directie of de gouverneur verleend., 1733 - 1761; ---; 1 band, 1 deel
          Vervallen. Voorheen bekend als inv.nrs. 330-331.
          Op TNA aanvraagbaar als: CO 116/73 en 76.
          - Met losse bijlagen en zeer onvolledige index op de voornamen der planters. 1733 - 1755, ---; 1 band
            Hierin ook enige akten van metingen van aug. 1737.
            Vervallen. Voorheen bekend als inv.nr. 330.
          - Afschriften. 1753 maart 23 - 1761 september 23, ---; 1 deel
            Vervallen. Voorheen bekend als inv.nr. 331.
        - Grondbrieven, afgegeven door Gouverneur en Raden op vertoon van een akte van gunning, verstrekt zowel door de Directie als door gouverneur en Raden, voor een bestaande plantage of een bepaald stuk grond. Met tafel., 1738 juni 3 - 1763 januari 31; ---; 1 band
          Vervallen. Voorheen bekend als inv.nr. 332
          Op TNA aanvraagbaar als: CO 116/79.
        - Grondbrieven, afgegeven door de gouverneur op vertoon van een akte van gunning, zowel door de Directie als door de gouverneur zelf verleend aan vrije planters én akten van metingen van de op dusdanige wijze verworven erven. Afschriften., 1738 december 29 - 1740 november 11; ---; 1 band
          De akte van gunning is te vinden in inv. Nr. 332. Wschl. aangelegd als controle op de plantage-administratie.
          Vervallen. Voorheen bekend als inv.nr. 333
          Op TNA aanvraagbaar als: CO 116/75.
        - Akten van metingen van uitgegeven landen, door de landmeter-ingenieur in de kolonie Berbice. Afschriften. Met tafel., 1736 - 1773; 335, ---; 3 banden
          - 1736 augustus 31 - 1753 maart 24Met losse bijlage van 1752 en een index op de plantagenamen., ---
            Vervallen. Voorheen bekend als inv.nr. 334.
            Op TNA aanvraagbaar als: CO 116/74.
          - 1755 oktober - 1763 januariMet tafel., 335
          - Met index op de namen van de plantages en de voornamen van de eigenaren. 1756 - 1773, ---
            Meest gronden van vrije planters betreffend, zowel oude als pas ontgonnen gronden. Bij vrijwel elke akte bevindt zich een kaart.
            Vervallen. Voorheen bekend als inv.nr. 336.
            Op TNA aanvraagbaar als: CO 116/77.
        - Hypotheekakten, gepasseerd voor Gouverneur en Raden. Met losse bijlage., 1737 februari 15 - 1763 januari 31; ---; 1 band
          Vervallen. Voorheen bekend als inv.nr. 337.
          Op TNA aanvraagbaar als: CO 116/78.
        - Rekening-courant van de 2 1/2 vendugeld op de verkochte goederen en slaven, geheven door de Directie. Met kwitanties., 1760; 338; 2 stukken
        - Registratie van de venduties bestaande uit goederen afkomstig uit boedels enerzijds en scheepsladingen slaven en consumptiegoederen anderzijds, met vermelding van namen der kopers en prijzen der geoederen., 1760 en 1767; 339-340; 2 delen
          - 1760, 339
          - 1767, 340
        - Grootboek der geconsigneerde penningen ter secretarie in de kolonie Berbice. Met index., 1765 januari 1 - 1789 augustus 28; ---; 1 deel
          Vervallen. Voorheen bekend als inv.nr. 341.
          Op TNA aanvraagbaar als: CO 116/136.
        - Maandstaten inzake het beheer van de plantages "De Dageraad", "De Dankbaarheid", "Johanna" en "Santvoort"., 1792 augustus - 1794 februari; 342; 1 pak
        - Lijst, houdende opgave van de slaven boven de vijf jaar toebehorende aan de vrijlieden in de kolonie Berbice., Eind 18e eeuw.; 343; 1 katern
        - Beschirjving in de Franse taal van de kolonie Berbice, in 't bijzonder over het beheer van plantages., 18e eeuw.; 344; 1 stuk
        - Lijst, houdende opgave van het materiaal dat nodig zal zijn voor de aanleg van zekere sluis. Ongedateerd., 345; 1 stuk
      - Justitie., 5
        - Notulen van het Hof van Politie en Criminele Justitie en van het Hof van Civiele Justitie, met bijlagen. Gesigneerde duplicaten en afschriften., 1764 - 1794; div.nrs.; 14 banden
          Hierin lijsten van overledenen, regimenten en zgn. kolonieboekjes, met de inwoners hun bezit en/of beroep.
          De nrs. 346, 348-359 zijn vervallen. Deze zijn In de 19e eeuw overgedragen aan Engeland en thans berustend op The National Archives (TNA) te Londen. Zie Geschiedenis van het archiefbeheer.
          Op TNA aanvraagbaar als: CO 116/106-117.
          - 1764 december 11 - 1766 januari 10, ---
            Vervallen. Voorheen bekend als inv.nr. 346.
          - 1766 april 7 - 1768 april 18, 347
          - 1768 juni 13 - 1770 januari 10, ---
            Vervallen. Voorheen bekend als inv.nr. 348.
          - 1769 oktober 9 - 1773 januari 13, ---
            Vervallen. Voorheen bekend als inv.nr. 349.
          - 1773 juni 16 - 1774 juli 21, ---
            Vervallen. Voorheen bekend als inv.nr. 350.
          - 1774 oktober 3 - 1776 januari 10, ---
            Vervallen. Voorheen bekend als inv.nr. 351.
          - 1776 april 15 - 1777 oktober 8, ---
            Vervallen. Voorheen bekend als inv.nr. 352.
          - 1778 februari 4 - 1779 oktober 13, ---
            Vervallen. Voorheen bekend als inv.nr. 353.
          - 1779 juli 26 - 1784 oktober 4, ---
            Vervallen. Voorheen bekend als inv.nr. 354.
          - 1785 januari 4 - 1786 augustus 16, ---
            Vervallen. Voorheen bekend als inv.nr. 355.
          - 1786 april 10 - 1789 april 6, ---
            Vervallen. Voorheen bekend als inv.nr. 356.
          - 1789 juli 6 - 1791 mei 4, ---
            Vervallen. Voorheen bekend als inv.nr. 357.
          - 1791 juli 4 - 1792 juli 4, ---
            Vervallen. Voorheen bekend als inv.nr. 358.
          - 1792 oktober 1 - 1794 maart 4, 359
        - Bijlagen bij de notulen van het Hof van Politie en Criminele Justitie., 1735 - 1790; 360-363; 4 pakken
          - 1735 - 1757, 360
          - 1757 - 1759, 361
          - 1758 en 1760, 362
          - 1752, 1753, 1758, 17901760 - 1790. Met enige stukken van 1752 en 1753., 363
        - Register van rekwesten aan het Hof van Politie en Criminele Justitie, waarvan de originelen zich niet ter secretarie in Berbice bevinden. Met tafels., 1757 - 1763; 365, ---; 2 delen
          - 1757 oktober 4 - 1762 oktober 6, ---
            Vervallen. Voorheen bekend als inv.nr. 364.